【裁判字號】    99,審訴,1487
【裁判日期】    990607
【裁判案由】    毒品危害防制條例
【裁判全文】
臺灣高雄地方法院刑事判決            99年度審訴字第1487號
公  訴  人  臺灣高雄地方法院檢察署檢察官
被      告  甲○○
上列被告因毒品危害防制條例案件，經檢察官提起公訴（99年度
毒偵字第1416號、第1447號），被告於準備程序中就被訴事實為
有罪之陳述，經本院告知簡式審判程序之旨，並聽取被告與公訴
人之意見後，本院合議庭裁定由受命法官獨任進行簡式審判程序
，判決如下：
    主  文
甲○○犯如附表所示之罪共罪，均累犯，各處如附表所示之刑
。應執行有期徒刑壹年捌月。扣案第一級毒品海洛因壹小包（驗
前淨重零點零陸公克，驗餘淨重零點零伍公克，另含包裝袋
）沒收銷燬之。
    事實及理由
一、犯罪事實：
    甲○○前於民國91年間，因施用毒品案件，經本院裁定送觀
    察、勒戒後，認無繼續施用毒品傾向，於91年6 月28日釋放
    出所，並經臺灣高雄地方法院檢察署檢察官為不起訴處分確
    定；復於前開觀察、勒戒執行完畢後5 年內之92年間，再犯
    施用毒品案件，經本院以92年度毒聲字第2575號裁定送觀察
    、勒戒後，認無繼續施用毒品之傾向，於92年7 月11日釋放
    出所，並經臺灣高雄地方法院檢察署檢察官為不起訴處分確
    定；又於94年、95年間因施用毒品案件，經本院分別以94年
    度訴字第1447號判決判處有期徒刑7 月、95年度訴字第573
    判判決判處有期徒刑10月確定。另於97年間因竊盜案件，經
    本院以97年度易字第936 號判決判處有期徒刑9 月確定，於
    98年4 月22日縮刑期滿執行完畢。詎其仍不知悔改並戒絕毒
    癮，分別為下列犯行：
  (一)基於施用第一級毒品海洛因之犯意，於99年1 月18日上午7
    時30分許，在其位於高雄市○○區○○路46巷55號住處，以
    注射之方式，施用第一級毒品海洛因1 次。嗣於同年月19日
    中午12時30分，在高雄市○○區○○路與區東路口，為警盤
    查，並經其同意採集其尿液送驗，檢驗結果確呈嗎啡陽性反
    應，進而知悉上情。
  (二)基於施用第一級毒品海洛因之犯意，於99年2 月3 日下午7
    時許，在其位於高雄市○○區○○路46巷55號住處，以注射
    之方式，施用第一級毒品海洛因1 次。又基於持有第一級毒
    品海洛因之犯意，於同年月5 日上午某時許，在高雄市○○
    區○○路與右昌街口，向某真實姓名、年籍不詳之綽號「太
    子」之成年男子，以新臺幣500 元之價格，購入第一級毒品
    海洛因1 包，而予以持有之。嗣於同日下午6 時20分許，在
    高雄市○○區○○路與興泰街口，為警盤查，當場扣得上開
    未及施用海洛因1 小包（驗前淨重0.063 公克，驗後淨重0.
    053 公克，另含包裝袋1 只），並經其同意採集其尿液送驗
    ，檢驗結果確呈可待因、嗎啡陽性反應，進而知悉上情。
二、證據：
  (一)犯罪事實(一)部分：
    1.高雄市立凱旋醫院99年2 月10日濫用藥物尿液檢驗報告。
    2.毒品案件尿液送驗編號與真實姓名對照表。
    3.被告之自白。
  (二)犯罪事實(二)部分：
    1.高雄市立凱旋醫院99年3月4日濫用藥物尿液檢驗報告。
    2.毒品案件尿液送驗編號與真實姓名對照表。
    3.扣案之海洛因1 包（重量如附表所示）、高雄市凱旋醫院
      99年3 月17日濫用藥物成品檢驗鑑定書1 份。
    4.被告之自白。
三、論罪：
  (一)被告前經送觀察、勒戒執行完畢後5 年內，再犯施用毒品案
    件，其再犯本件施用毒品行為，自與毒品危害防制條例第20
    條第3 項「五年後再犯」之情形有別，是檢察官逕行起訴，
    即無不合，先予敘明。
  (二)核被告上開所為，係違反2 次毒品危害防制條例第10條第1
    項施用第一級毒品罪，及1 次同條例第11條第1 項持有第一
    級毒品罪。就被告2 次施用第一級毒品海洛因前所持有之第
    一級毒品行為，其持有之低度行為應為施用之高度行為所吸
    收，均不另論罪。被告所犯上開3 罪，犯意各別，行為互殊
    ，觸犯構成要件不同，應予分論併罰。又被告曾有如犯罪事
    實欄所述經判處有期徒刑並執行完畢之情形，此有臺灣高等
    法院被告前案紀錄表在卷可佐，其於徒刑執行完畢5 年之內
    故意再犯本件有期徒刑以上之罪，皆為累犯，應依法加重其
    刑。
四、科刑：
  (一)爰審酌被告施用毒品之行為不僅戕害自身身心健康，亦間接
    影響社會治安，被告前經觀察、勒戒後，仍未能戒斷毒癮，
    復又2 次再犯施用毒品罪經判處徒刑確定，且有搶奪及多次
    竊盜等前科及執行紀錄，有其本院院內索引卡紀錄表報表及
    前揭臺灣高等法院被告前案紀錄表在卷可稽，顯見其對毒品
    之依賴情形非輕，且平日素行非佳，並考量被告目前正在進
    行美沙冬治療，有其提出之診斷證明書在卷可憑，暨其犯後
    已坦承犯行等一切情狀，而分別量處如主文所示之刑，及定
    其應執行之刑，以資懲儆。
  (二)扣案之白色粉末1 包（重量如附表編號(二)所示），確屬第一
    級毒品海洛因無訛，此有前開高雄市立凱旋醫院濫用藥物成
    品檢驗鑑定書1 紙在卷可佐，而裝盛該等毒品之包裝袋，其
    中亦含有無法析離之第一級毒品海洛因，均應依毒品危害防
    制條例第18條第1 項前段規定諭知沒收銷燬之；至鑑驗耗用
    之毒品海洛因既已滅失，即無庸再予宣告沒收銷燬，附此敘
    明。
據上論斷，應依刑事訴訟法第273 條之1 第1 項、第284 條之1
、第299 條第1 項前段，毒品危害防制條例第10條第1 項、第11
條第1 項、第18條第1 項前段，刑法第11條、第47條第1 項、第
51條第5 款，判決如主文。
本案經檢察官乙○○到庭執行職務。
中    華    民    國    99    年    6     月    7     日
                刑事第十庭  法  官      呂明燕
以上正本證明與原本無異。
如不服本判決應於收受送達後10日內向本院提出上訴書狀，並應
敘述具體理由；如未敘述上訴理由者，應於上訴期間屆滿後20日
內向本院補提理由書（均須按他造當事人之人數附繕本）「切勿
逕送上級法院」。
中    華    民    國    99    年    6     月    7    日
                            書記官      張琇晴
附表：
┌──────┬─────────────────────────┐
│  編    號  │             宣        告         刑              │
│（即事實欄）│                                                  │
├──────┼─────────────────────────┤
│    (一)      │施用第一級毒品，累犯，處有期徒刑拾月。            │
├──────┼─────────────────────────┤
│    (二)      │施用第一級毒品，累犯，處有期徒刑拾月；又持有第一級│
│            │毒品，累犯，處有期徒刑肆月，扣案第一級毒品海洛因壹│
│            │小包（驗前淨重零點零陸公克，驗餘淨重零點零伍公│
│            │克，另含包裝袋）沒收銷燬之。                      │
└──────┴─────────────────────────┘
附錄本判決論罪科刑之法條：
毒品危害防制條例第10條
施用第一級毒品者，處六月以上五年以下有期徒刑。
施用第二級毒品者，處三年以下有期徒刑。
毒品危害防制條例第11條第1項
持有第一級毒品者，處 3 年以下有期徒刑、拘役或新臺幣 5 萬
元以下罰金。

司法院資訊處製作；財團法人民間司法改革基金會備份。
